



Sociable et créatif, mon parcours scolaire et professionnel m'ont permis de développer des compétences solides et un réel sens du travail en équipe. Fort de ces expériences, je poursuis mon parcours avec un Bac +3 en Ingénierie du Web à l'ESGI de Paris, en alternance à partir de novembre 2024 avec un rythme de 3 semaines par mois en entreprise/1 semaine en formation.

CONTACT

- 07 67 19 62 73
- jerome.neupert@gmail.com
- <u>Linkedin.com/in/jerome-neupert</u>
- Strasbourg/Paris
- Lien vers mon portfolio

LANGUES

- · Bilingue anglais
- · Bases d'allemand

COMPÉTENCES



















CENTRES D'INTÉRÊT

- Cinéma
- Jeux vidéo
- Comics DC
- VR / AR

EXPÉRIENCES PROFESSIONNELLES

Web Developer chez Armtek

Septembre 2023 à Novembre 2024

Développeur Web FRONT:

- Utilisation de TypeScript pour la résolution de
- Développement de nouvelles fonctionnalités : composants React pour refonte de page

Développeur QA:

- Mise en place de la solution pour les tests E2E (Cypress)
- Mise en place d'un process de report de bugs avec Jira

Militaire au SMV de Montigny-Lès-Metz

Juin 2021 à Mars 2022

Service militaire à temps plein au sein du 1er Régiment du SMV, avec pour mission de développer des compétences clés en discipline, leadership, et esprit d'équipe, en vue d'une transition réussie vers le secteur civil.

FORMATION

Bac +2 Intégrateur - Développeur Web

WEB@Académie EPITECH - Nov. 2022 à Nov. 2024

Baccalauréat Economique et Social

Lycée du Haut-Barr à Saverne - 2019